【裁判字號】    95,交聲,57
【裁判日期】    950503
【裁判案由】    違反道路交通管理處罰條例聲明異議
【裁判全文】
臺灣花蓮地方法院交通事件裁定          95年度交聲字第57號
原處分機關  交通部公路總局臺北區監理所花蓮監理站
異  議  人  甲○○
上列受處分人因違反道路交通管理處罰條例案件，對於交通部公
路總局台北區監理所花蓮監理站95年3月24日所為之處分（原處
分案號：花監違字第裁44-P00000000號），聲明異議，本院裁定
如下：
    主  文
異議駁回。
    理  由
一、異議意旨略以：異議人即受處分人甲○○所有之車牌號碼JD
    -2786號自用小客車（由乙○○駕駛），於民國95年2月20日
    晚間10時35分，行經花蓮市○○○○○路口時，遇警攔檢，
    並認上開車輛之牌照有經塗抹、污損致使不能辨認情形，違
    反道路交通管理處罰條例第13條第1項第1款之規定而開立紅
    單，並經原處分機關裁處在案。惟異議人之車輛牌照係因車
    齡已久，表面之漆自然掉落，異議人並無故意塗抹、污損致
    使不能辨認之行為，是原處分據以裁決處罰，實屬有誤，為
    此聲明異議云云。
二、按汽車行駛有損毀或變造汽車牌照、塗抹污損牌照，或以安
    裝其他器具之方式，使不能辨認其牌號者，處汽車所有人新
    臺幣2,400元以上4,800元以下罰鍰，並責令申請換領牌照或
    改正，道路交通管理處罰條例第13條第1項第1款定有明文。
三、經查：
  (一)異議人所有之車輛，於上開時、地，因「號牌塗抹無法辨認
    （前後牌）」之違反道路交通管理處罰條例行為，經警攔檢
    舉發等情，業據原舉發機關即花蓮縣警察局於舉發違反道路
    交通管理事件通知單（下稱舉發單）上記載明確，有該舉發
    單1紙在卷可稽。
  (二)異議人固不否認系爭車牌之牌面油漆確有掉落情形，然辯稱
    ：係因車齡年久，車牌自然掉漆，並非故意塗抹云云。查異
    議人所有之上開車輛係於西元1994年3月份出廠，其車齡迄
    今已逾12年，固有本院依職權調取之台北區監理所花蓮監理
    站委託昇輝汽車有限公司代辦車輛檢驗記錄表1紙附卷可稽
    ，惟依卷附異議人所提出之照片所示，系爭車牌牌面所漆有
    之黑色油漆，僅在「JD」、「86」等字之中段部分，始呈現
    圓形之模糊、褪色痕跡，且前、後二面車牌之黑漆褪色位置
    、褪色情形，竟幾乎完全相同，此巧合顯非自然剝落可資解
    釋，蓋倘若係經年累月而致之車牌油漆自然剝落，其油漆字
    體之剝落、褪色狀況應屬全體均勻、一致，絕無在特定位置
    且以奇特形狀呈現之理，足證該車牌號碼顯係遭人為故意塗
    抹、刮除，且該牌照號碼之塗抹情形，顯已致一般人均難辨
    認程度，此觀之上開照片即甚明確。是異議人前開所辯，要
    屬無據，自難採信。從而，本件異議人交通違規之事實，已
    臻明確，原處分機關依據前揭規定予以裁處，並無違誤。本
    件異議為無理由，應予駁回。
  (三)至異議人另辯稱：伊車輛檢驗時均屬合格，且從未有違規紀
    錄云云，惟依本院職權調取之上開車輛檢驗記錄表所示，其
    車輛檢驗日期係在本件舉發後之95年3月28日，又其檢驗項
    目並無「車牌檢查」一項，檢驗員亦無特別對其車輛牌照合
    格與否為任何註記，尚難據該車輛檢驗結果而為異議人有利
    之認定；再異議人是否曾有其他違規紀錄，與其有無本件違
    規行為亦屬無涉，均附此敘明。
四、依道路交通案件處理辦法第19條，裁定如主文。
中    華    民    國    95    年    5     月    3     日
                  交通法庭    法  官  林  韋  岑
上列正本證明與原本無異。
如對本裁定不服，應於送達後5日內，向本院提出抗告狀（應抄
附繕本）
                            書記官
中    華    民    國    95    年    5    月     4    日


司法院資訊處製作；財團法人民間司法改革基金會備份。
